【裁判字號】    95,交上訴,8
【裁判日期】    950417
【裁判案由】    業務過失致死
【裁判全文】
臺灣高等法院高雄分院刑事判決         95年度交上訴字第8號
上  訴  人  臺灣高雄地方法院檢察署檢察官
被      告  丙○○
選任辯護人  許清連  律師
            李錦臺  律師
上列上訴人因被告業務過失致死案件，不服臺灣高雄地方法院94
年度交訴字第145 號中華民國94年12月22日第一審判決（起訴案
號：臺灣高雄地方法院檢察署93年度偵字第19262 號），提起上
訴，本院判決如下：
    主  文
上訴駁回。
丙○○緩刑貳年。
    事實及理由
一、本案經本院審理結果，認第一審判決認事用法及量刑均無不
    當，應予維持，並引用第一審判決書記載之事實、證據及理
    由。
二、檢察官上訴意旨認被告從事汽車百貨業務，駕車顯屬其附隨
    業務，縱案發當天被告僅是開車載送其個人DV送修，並非從
    事其汽車百貨之相關業務，仍應認為被告當天駕車屬其業務
    之範圍，故被告駕車肇事，仍應論以業務過失致死罪；並認
    被告迄今尚未與死者家屬達成和解，亦未有任何歉意之表示
    ，原審僅量處有期徒刑6 月，指摘原判決適用法律及量刑均
    有不當。經查：原判決理由已敘明被告於肇事當天駕駛上開
    自用小客車，僅係因個人送修DV之用，被告平時不具以駕駛
    為業務或附隨業務之身分，且其當日駕駛該車亦非行使業務
    行為或附隨業務行為，亦無證據證明被告當日駕駛該車係用
    來送貨或安裝汽車百貨之業務行為，自難認被告前開犯行係
    犯業務過失致人於死罪，且被告於原審判決後已與死者家屬
    達成和解（詳如後述），檢察官上訴意旨仍執前詞，指摘原
    判決不當，為無理由，應予駁回。
三、查被告未曾受有期徒刑以上刑之宣告，有臺灣高等法院被告
    前案紀錄表附卷可稽，此次係屬偶發過失犯，況被告於本院
    審理中已與告訴人甲○○、乙○○達成和解，賠償新台幣（
    下同）200 萬元，並以現金新台幣20萬元，及面額分別為80
    萬元、100 萬元之台支支票支付，有和解書在卷可憑；且於
    該和解書中亦已載明告訴人表示刑事部分不予追究，被告經
    此論罪科刑之教訓，當知警惕，應無再犯之虞，本院認其所
    宣告之刑，以暫不執行為適當，爰併宣告緩刑2 年。
據上論斷，應依刑事訴訟法第368 條，刑法第74條第1 款，判決
如主文。
本案經檢察官姜麗儒到庭執行職務。
中    華    民    國    95    年    4     月    17    日
                  刑事第七庭    審判長法  官   莊飛宗
                                      法  官   曾逸誠
                                      法  官   黃三友
以上正本證明與原本無異。
被告不得上訴
檢察官如不服本判決應於收受本判決後10日內向本院提出上訴書
狀，其未敘述上訴理由者，並得於提起上訴後10日內向本院補提
理由書狀（均須按他造當事人之人數附繕本）「切勿逕送上級法
院」。
中    華    民    國    95    年    4     月    18    日
                                      書記官    黃玉珠
附錄本件判決論罪科刑法條：
刑法第276條第1項
因過失致人於死者，處2 年以下有期徒刑、拘役或2 千元以下罰
金。


司法院資訊處製作；財團法人民間司法改革基金會備份。
